ACORDAO-COMPLETO-2422184

ACÓRDÃO DE RELAÇÃO

ACÓRDÃO DE RELAÇÃO 8365/2020 ATA 26/2020 - PRIMEIRA CÂMARA

Acórdão 8365/2020-TCU-Primeira Câmara
Os ministros do Tribunal de Contas da União, reunidos em sessão da 1ª Câmara, com fundamento nos arts. 1º, V, e 39, I, da Lei 8.443/1992, no 260, § 5º, do RI/TCU, no art. 7º, II, da Resolução TCU 206/2007, na forma do art. 143, II, do RI/TCU, e de acordo com os pareceres convergentes emitidos nos autos, ACORDAM, por unanimidade, em considerar prejudicado por perda de objeto o exame de mérito dos atos de admissão a seguir relacionados.
1. Processo TC-Processo 018.264/2020-4 (ATOS DE ADMISSÃO) 
	1.1. Interessados: Katia Rosane Ribeiro Silva Santos (XXX.607.897-XX) ; Leandro Fernandes Guidi (XXX.186.238-XX) ; Luciana Jardim Goncalves (XXX.997.437-XX) ; Luiza Maria Pereira da Silva (XXX.009.627-XX) ; Marcli Roseti Pessoa e Silva (XXX.336.097-XX) ; Margareth Porfirio dos Santos (XXX.335.817-XX) ; Margareth Simoes dos Santos (XXX.595.067-XX) ; Maria Cristina Xavier de Oliveira (XXX.824.127-XX) ; Maria de Lourdes Alves Torres Ribeiro (XXX.116.287-XX) ; Maria de Lourdes Silva de Sousa (XXX.667.257-XX) ; Nanci da Silva Tavares (XXX.420.777-XX) ; Ozana de Souza Sardinha (XXX.029.007-XX) ; Perola Damiana Dangelis Alberto de Assis (XXX.074.067-XX) ; Rafaella Cristina Batista Frony de Medeiros (XXX.871.607-XX) ; Rita de Cassia Pereira Alves (XXX.876.517-XX) ; Rosanna das Flores Gonzalez (XXX.793.757-XX) ; Rosilene Pereira de Oliveira Barros (XXX.963.897-XX) ; Rosimere Rodrigues dos Santos (XXX.358.597-XX) ; Ruth de Sousa Pinto (XXX.873.267-XX) .
	1.2. Órgão/Entidade: Ministério da Saúde.
	1.3. Relator: Ministro-Substituto Weder de Oliveira.
	1.4. Representante do Ministério Público: Procurador Rodrigo Medeiros de Lima.
	1.5. Unidade Técnica: Secretaria de Fiscalização de Pessoal (Sefip) .
	1.6. Representação legal: não há.
	1.7. Determinações/Recomendações/Orientações: não há.

Primeira Câmara

Ministério da Saúde.

Katia Rosane Ribeiro Silva Santos (XXX.607.897-XX); Leandro Fernandes Guidi (XXX.186.238-XX); Luciana Jardim Goncalves (XXX.997.437-XX); Luiza Maria Pereira da Silva (XXX.009.627-XX); Marcli Roseti Pessoa e Silva (XXX.336.097-XX); Margareth Porfirio dos Santos (XXX.335.817-XX); Margareth Simoes dos Santos (XXX.595.067-XX); Maria Cristina Xavier de Oliveira (XXX.824.127-XX); Maria de Lourdes Alves Torres Ribeiro (XXX.116.287-XX); Maria de Lourdes Silva de Sousa (XXX.667.257-XX); Nanci da Silva Tavares (XXX.420.777-XX); Ozana de Souza Sardinha (XXX.029.007-XX); Perola Damiana Dangelis Alberto de Assis (XXX.074.067-XX); Rafaella Cristina Batista Frony de Medeiros (XXX.871.607-XX); Rita de Cassia Pereira Alves (XXX.876.517-XX); Rosanna das Flores Gonzalez (XXX.793.757-XX); Rosilene Pereira de Oliveira Barros (XXX.963.897-XX); Rosimere Rodrigues dos Santos (XXX.358.597-XX); Ruth de Sousa Pinto (XXX.873.267-XX).

WEDER DE OLIVEIRA

não há.

Procurador Rodrigo Medeiros de Lima.

ATOS DE ADMISSÃO (ADS)

Secretaria de Fiscalização de Pessoal (Sefip).